# 合并财务报表

提问人：健健美 时间：2020-02-15 10:43:21
我最近在学习合并报表的内容。现在有个问题比较困惑：
合并报表的所有者权益中，股本、资本公积和盈余公积比较简单，就是母公司报表的相应金额。但是教材中并没有总结出合并报表中未分配利润的计算公式。我自己觉得公式应为：
合并未分配利润=母公司年末未分配利润+（子公司年初未分配利润+子公司本年经调整的净利润–提取盈余公积–分配股利）*持股比例
但是，我将此公式套用在教材的例题中并不正确，不知道问题出在哪里？是不是我的公式还有遗漏？请各位大神指点一二！
谢谢！

回答人：chenyiwei
一般合并报表中的盈余公积金额是与母公司单户报表中的盈余公积金额一致的，子公司盈余公积中归属于母公司股东的份额体现在合并报表的未分配利润项目中。所以在你在主帖中列出的公式中，无需减去子公司计提盈余公积的金额。
另外，非同一控制下的购买日公允价值调整及其后续调整、母子公司之间的内部交易未实现损益等，都可能导致你的公式不成立。